臺灣高等法院刑事判決
109年度上訴字第3834號
上  訴  人  
即  被  告  蔡青雲


上列上訴人即被告因詐欺等案件，不服臺灣士林地方法院109年
度訴字第255號，中華民國109年9月14日第一審判決（起訴案號
：臺灣士林地方檢察署109年度偵字第1701號，暨移送併辦案號
：臺灣臺北地方檢察署109年度偵字第6100號、臺灣新北地方檢
察署109年度偵字第13757號），提起上訴，本院判決如下：
    主  文
上訴駁回。
    事  實
一、丙○○基於參與犯罪組織之犯意，於民國108年12月1日透過綽
    號「鬍仔」（台語，真實姓名、年籍不詳）之成年男子介紹
    ，加入以實施詐術為手段，具有持續性、牟利性之有結構性
    詐騙集團組織（無證據證明集團內有未滿18歲之成員），擔
    任領取詐騙款項之車手，並與「鬍仔」及其他集團成員共同
    意圖為自己不法之所有，基於三人以上詐欺取財及洗錢之犯
    意聯絡，先由「鬍仔」交付行動電話1支及如附表二所示帳
    戶之提款卡、密碼予丙○○，嗣由該集團成員分別以附表一所
    示方式詐騙如附表一所示之丁○○等人，致其等均陷於錯誤，
    分別匯款至附表一所示帳戶，丙○○即於附表二所示之時間、
    地點，提領如附表二所示之金額，再於108年12月4日至5日
    間，依「鬍仔」指示，至臺北市錦州街某處2樓，將領得款
    項交予該集團成員，以掩飾、隱匿該集團詐欺所得款項之來
    源及去向，並獲取新臺幣（下同）6千元之報酬。嗣經丁○○
    等人發覺受騙報警處理，經警調閱監視器錄影畫面，循線查
    悉上情。
二、案經丁○○、乙○○、甲○○訴由臺北市政府警察局大同分
    局報請臺灣士林地方檢察署檢察官偵查起訴。
    理  由
壹、證據能力部分：
一、按組織犯罪防制條例第12條第1項中段明定「訊問證人之筆
    錄，以在檢察官或法官面前作成，並經踐行刑事訴訟法所定
    訊問證人之程序者為限，始得採為證據」，是被告以外之人
    於警詢所為之陳述，依前揭規定，於違反組織犯罪防制條例
    之罪名，即絕對不具證據能力，不得採為判決基礎。是本判
    決下述關於被告參與犯罪組織部分所引用之證據，並不包括
    證人即告訴人丁○○、乙○○、甲○○於警詢時之證述。惟證人即
    告訴人等於警詢時之證述，就組織犯罪防制條例以外之罪名
    即刑法第339條之4第1項第2款及洗錢防制法第14條第1項、
    第2條第2款部分，仍得適用刑事訴訟法上開簡式審判程序規
    定，不適用傳聞法則有關限制證據能力之相關規定，而均有
    證據能力。
二、按刑事訴訟法第159條第1項固規定，被告以外之人於審判外
    之言詞或書面陳述，除法律有規定者外，不得作為證據。惟
    同法第159條之5亦明定：「被告以外之人於審判外之陳述，
    雖不符前4條之規定，而經當事人於審判程序同意作為證據
    ，法院審酌該言詞陳述或書面陳述作成時之情況，認為適當
    者，亦得為證據」、「當事人、代理人或辯護人於法院調查
    證據時，知有刑事訴訟法第159條第1項不得為證據之情形，
    而未於言詞辯論終結前聲明異議者，視為有前項之同意」。
    其立法意旨在基於證據資料愈豐富，愈有助於真實發現之理
    念，酌採當事人進行主義之證據處分權原則，並強化言詞辯
    論主義，透過當事人等到庭所為之法庭活動，在使訴訟程序
    順暢進行之要求下，承認傳聞證據於一定條件內，得具證據
    適格，屬於傳聞法則之一環，基本原理在於保障被告之訴訟
    防禦反對詰問權。是若被告對於證據之真正、確實，根本不
    加反對，完全認同者，即無特加保障之必要，不生所謂剝奪
    反對詰問權之問題（最高法院102年度台上字第309號判決意
    旨參照）。經查，下列所引各項供述證據，經本院於審理期
    日逐一提示並告以要旨，檢察官及上訴人即被告丙○○（下稱
    被告）均未聲明異議（見本院卷第80至82頁），本院審酌各
    該證據作成時之情況，並無違法不當或證明力明顯過低之瑕
    疵，認以之作為證據應屬適當，依刑事訴訟法第159條之5規
    定，俱有證據能力。
三、又本院所引憑以認定被告犯罪事實之非供述證據，核無違反
    法定程序取得之情，依刑事訴訟法第158條之4反面解釋，均
    有證據能力。
貳、實體部分：
一、上開事實，業據被告迭於警詢、偵查、原審及本院均坦承不
    諱（見偵字第1701號卷第19至23頁、第113頁、第115頁、第
    117頁；偵字第6100號卷第35至39、87至88頁、原審卷第76
    至77頁、第87頁、第93至94頁、第145頁、第153頁、本院卷
    第87至89頁），核與證人即告訴人丁○○、乙○○、甲○○於警詢
    時分別證述因受詐騙集團詐騙，而將款項匯入附表一所示之
    金融帳戶內等語相符（見偵字第1701號卷第71至72頁、第83
    至84頁、第93至94頁）；此外，並有臺北市政府警察局大同
    分局民生西路派出所偵查報告、警政署165反詐騙平臺案件
    列表、被告使用之悠遊卡票卡交易資料、比對被告身分之蒐
    證照片及網頁列印資料、扣案之悠遊卡影本、被告提款之監
    視器錄影畫面翻拍照片、提款地周邊路口監視器翻拍照片、
    內政部警政署反詐騙諮詢專線紀錄表、派出所受理詐騙帳戶
    通報警示簡便格式表、中國信託銀行自動櫃員機交易明細單
    、彰化銀行網路銀行交易明細擷圖、被告提款簡表、提款明
    細表、刑案現場照片、聯邦商業銀行109年7月15日聯業管（
    集）字第00000000000號函檢附帳號000000000000號帳戶開
    戶資料及交易明細、中華郵政股份有限公司109年7月21日儲
    字第0000000000號函檢附帳號00000000000000號帳戶之基本
    資料及客戶歷史交易清單、新北市政府警察局三重分局刑事
    案件報告書等件在卷可稽（見偵字第1701號卷第13至15頁、
    第53頁、第55至57頁、第59頁、第60頁、第62至65頁、第67
    頁、第75至76頁、第78頁、第82頁、第86頁、第89頁、第91
    頁、第95頁、第101頁、第119頁、第121頁、偵字第6100號
    卷第45頁、第47頁、第53頁、第55頁、第57頁、偵字第1375
    7號卷第37頁、原審卷第29至31頁、第37至39頁、第69頁）
    ，足認被告前揭之任意性自白與事實相符，事證明確，被告
    犯行堪予認定，應依法論科。
二、論罪科刑：
  ㈠按組織犯罪防制條例所稱之犯罪組織，係指3人以上，以實施
    強暴、脅迫、詐欺、恐嚇為手段或最重本刑逾5年有期徒刑
    之罪，所組成具有持續性或牟利性之有結構性組織，同條例
    第2條第1項定有明文。本案詐騙集團成員間係以詐騙他人金
    錢、獲取不法所得為目的，推由某成員以詐術騙取告訴人等
    匯入金錢至人頭帳戶後，復透過相互聯繫、分工、交付人頭
    帳戶提款卡等環節自帳戶提領贓款；又該集團成員除被告外
    ，尚包含「鬍仔」、向告訴人等實施詐術及收受被告提領款
    項之人，自屬3人以上，以實施詐術為手段，所組成具牟利
    性及持續性之有結構性犯罪組織，合於組織犯罪防制條例第
    2條第1項所稱之犯罪組織，至為明確。另按洗錢防制法所稱
    洗錢，指下列行為：一、意圖掩飾或隱匿特定犯罪所得來源
    ，或使他人逃避刑事追訴，而移轉或變更特定犯罪所得。二
    、掩飾或隱匿特定犯罪所得之本質、來源、去向、所在、所
    有權、處分權或其他權益者。三、收受、持有或使用他人之
    特定犯罪所得，洗錢防制法第2條定有明文。故行為人如有
    上揭各款所列洗錢行為者，即成立同法第14條第1項之洗錢
    罪。從而，倘詐欺集團向被害人施用詐術後，為隱匿其詐欺
    所得財物之去向，而令被害人將其款項轉入該集團所持有、
    使用之人頭帳戶，並由該集團所屬之車手前往提領詐欺所得
    款項得逞，如能證明該帳戶內之資金係本案詐欺之特定犯罪
    所得，即已該當於洗錢防制法第14條第1項之洗錢罪（最高
    法院108年度台上字第1744號判決意旨參照）。查本案詐騙
    集團成員向告訴人等施用詐術後，為隱匿詐欺所得款項之去
    向，乃令告訴人等匯款至人頭帳戶，再由車手即被告提領，
    業已製造金流之斷點，致無從或難以追查而隱匿犯罪所得之
    去向，被告所為自屬洗錢行為。
  ㈡核被告所為，係犯組織犯罪防制條例第3條第1項後段之參與
    犯罪組織罪、洗錢防制法第14條第1項之洗錢罪、刑法第339
     條之4第1項第2款之三人以上共同詐欺取財罪。
  ㈢按共同正犯，係共同實行犯罪行為之人，在共同意思範圍內
    ，各自分擔犯罪行為之一部，相互利用他人之行為，以達其
    犯罪之目的，其成立不以全體均參與實行犯罪構成要件之行
    為為要件，其行為分擔，亦不以每一階段皆有參與為必要，
    倘具有相互利用其行為之合同意思所為，仍應負共同正犯之
    責。查被告與「鬍仔」及該集團其他成員以前開分工方式向
    告訴人等詐取財物，就加重詐欺取財及洗錢犯行之實行，顯
    具犯意聯絡及行為分擔，應論以共同正犯。
  ㈣被告及該集團成員就同一被害人（即分別如附表一編號1至3 
    所示告訴人），於密接時間內，由該集團成員以電話對同一
    被害人施行詐術，使被害人匯款至詐騙集團指定帳戶，再由
    被告於如附表二所示時、地，分數次提領款項，各係侵害同
    一被害法益，就同一被害人之犯罪事實而言，該數個犯罪行
    為之獨立性極為薄弱，依一般社會健全觀念，在時間差距上
    ，難以強行分開，在刑法評價上，以視為數個舉動之接續施
    行，包括評價為法律上一行為，屬接續犯，是對同一被害人
    於密接時、地所為數次犯行，各僅論以一罪。另起訴書雖未
    就附表二編號1至4 、8至9所示之提領行為起訴，然此部分
    與起訴之犯行為實質上一罪關係，應為起訴效力所及，併此
    敘明。
  ㈤又刑法上一行為而觸犯數罪名之想像競合犯存在之目的，在
    於避免對於同一不法要素予以過度評價。自然意義之數行為
    ，得否評價為法律概念之一行為，應就客觀構成要件行為之
    重合情形、主觀意思活動之內容、所侵害之法益與行為間之
    關連性等要素，視個案情節依社會通念加以判斷。刑法刪除
    牽連犯之規定後，原認屬方法目的或原因結果，得評價為牽
    連犯之二犯罪行為間，如具有局部之同一性，或其行為著手
    實行階段可認為同一者，得認與一行為觸犯數罪名之要件相
    侔，依想像競合犯論擬。倘其實行之二行為，無局部之重疊
    ，行為著手實行階段亦有明顯區隔，依社會通念難認屬同一
    行為者，應予分論併罰。因而，行為人以一參與詐欺犯罪組
    織，並分工加重詐欺行為，同時觸犯參與犯罪組織罪及加重
    詐欺取財罪，雖其參與犯罪組織之時、地與加重詐欺取財之
    時、地，在自然意義上非完全一致，然二者仍有部分合致，
    且犯罪目的單一，依一般社會通念，認應評價為一罪方符合
    刑罰公平原則，應屬想像競合犯，如予數罪併罰，反有過度
    評價之疑，實與人民法律感情不相契合。是以倘若行為人於
    參與犯罪組織之繼續中，先後加重詐欺數人財物，因行為人
    僅為一參與組織行為，侵害一社會法益，應僅就首次犯行論
    以參與犯罪組織罪及加重詐欺罪之想像競合犯，而其後之犯
    行，乃為其參與組織之繼續行為，為避免重複評價，當無從
    將一參與犯罪組織行為割裂再另論一參與犯罪組織罪，而與
    其後所犯加重詐欺罪從一重論處之餘地（最高法院107年度
    台上字第1066號判決意旨參照）。經查，被告參與該詐騙集
    團，並與「鬍仔」及該集團所屬其他成員共犯三人以上共同
    詐欺取財罪，被告參與犯罪組織之時、地雖與加重詐欺取財
    之時、地，在自然意義上非完全一致，惟被告所為均係基於
    共同實施詐欺取財犯行之單一犯罪目的，且各行為間仍有局
    部同一性，參以被告供稱：伊係於108年12月1月加入詐騙集
    團，108年12月2日是第一次提款，伊之前沒有詐欺前案等語
    （見原審卷第145至146頁），並有本院被告前案紀錄表附卷
    可參，應認附表一編號1所示詐欺取財及洗錢犯行，係被告
    參與詐欺犯罪組織後首次犯行，揆諸前揭說明，法律上應評
    價被告參與犯罪組織之行為，與其首次共犯之如附表一編號
    1所示三人以上共同詐欺取財、洗錢犯行，論以想像競合犯
    ，並依刑法第55條之規定，從重論以三人以上共同詐欺取財
    罪；另被告於附表一編號2至3所為，則均係一行為同時觸犯
    三人以上共同詐欺取財罪及一般洗錢罪，屬想像競合犯，應
    依刑法第55條規定，皆從較重之三人以上共同詐欺取財罪處
    斷。至起訴書雖未論及被告參與犯罪組織及洗錢之犯行，然
    此部分與已起訴部分，有想像競合之裁判上一罪關係，復經
    審理時當庭踐行犯罪嫌疑、所犯罪名及法條之告知（見原審
    卷第143至144頁），供被告充分行使防禦權，本院自當併予
    審究，一併敘明。
  ㈥又詐欺取財罪既係為保護個人之財產法益而設，則關於行為
    人詐欺犯罪之罪數計算，除非存在時間或空間上之全部或局
    部之重疊關係，否則原則上自應依遭受詐騙之被害人人數定
    之。是被告所為如附表編號1至3所示三人以上共同詐欺取財
    犯行，各係對於不同被害對象施行詐術而騙得款項，其所侵
    害之財產法益均具差異性，且犯罪行為各自獨立，非密切接
    近而不可分，足認其犯意各別，行為互殊，應予分論併罰。
  ㈦另臺灣臺北地方檢察署檢察官及臺灣新北地方檢察署檢察官
    於原審審理中分別以109年度偵字第6100號及109年度偵字第
    13757 號移送併辦之犯罪事實，與檢察官提起公訴之犯罪事
    實，所載之提領日期、帳號、告訴人均相同，屬實質上一罪
    ，自得併予審究。
  ㈧被告前因違反毒品危害防制條例案件，經臺灣新北地方法院
    以103年度審易字第101號判決判處有期徒刑6月確定，於104
    年7月22日易科罰金執行完畢等情，有本院被告前案紀錄表
    在卷可按，是被告前受有期徒刑執行完畢，於5年以內故意
    再犯本案有期徒刑以上之罪，已符累犯要件，本應依刑法第
    47條第1項規定，加重其刑，惟其不分情節，基於累犯者有
    其特別惡性及對刑罰反應力薄弱等立法理由，一律加重最低
    本刑，於不符合刑法第59條所定要件之情形下，致生行為人
    所受之刑罰超過其所應負擔罪責之個案，其人身自由因此遭
    受過苛之侵害部分，對人民受憲法第8條保障之人身自由所
    為限制，不符憲法罪刑相當原則，牴觸憲法第23條比例原則
    。於此範圍內，有關機關應自本解釋公布之日起2年內，依
    本解釋意旨修正之。於修正前，為避免發生上述罪刑不相當
    之情形，法院就該個案應依本解釋意旨，裁量是否加重最低
    本刑（司法院釋字第775號解釋參照）。本院審酌被告之前
    案係毒品案件，與本案所犯詐欺犯行並無罪質上之關聯，非
    同類型之犯罪，並考量本案情節、被告之主觀惡性、危害程
    度及罪刑相當原則，不予加重其刑，併此敘明。
三、原審本於同上見解，認被告罪證明確，適用組織犯罪條例第3條第1項後段，洗錢防制法第14條第1項，刑法第28條、第339條之4第1項第2款、第51條第5款、第55條，刑法施行法第1條之1第1項等規定，並審酌被告正值青壯，非無謀生能力，不思循正當途徑賺取財物，竟貪圖不法利益，參與詐騙集團犯罪組織，並擔任提領詐欺贓款之車手，不僅助長犯罪歪風，無視政府一再宣示掃蕩詐騙集團決心，造成告訴人等之損失，並因其等所為掩飾犯罪所得之去向，致使執法人員難以追查正犯之真實身分，其犯罪所生之危害非輕，所為實屬不該，惟念被告犯後均能坦認犯行，態度尚可，且與詐騙集團成員間之分工，屬領取款項之「車手」角色，並非對全盤詐欺行為掌有指揮監督權力之核心人物，復考量被告之犯罪動機、目的、手段，及於原審審理時已與告訴人丁○○、乙○○、甲○○達成和解，有和解筆錄附卷可參（見原審卷第101至102頁、第105至106頁、第155至156頁），且告訴人丁○○、甲○○均願原諒被告，並請求從輕量刑等情（見原審卷第94頁），兼衡其自陳高職之教育程度，已婚、前擔任司機、保全，月薪約3萬多元，需扶養配偶及3個小孩與家境勉持之生活狀況（見原審卷第93、153頁）等一切情狀，分別量處如附表一編號1至3主文欄所示之刑，並定其應執行刑有期徒刑1年3月，並說明被告於參與詐欺犯罪集團前，並無任何詐欺前案紀錄，有本院被告前案紀錄表附卷可參，難認有何犯罪習慣，且其於案發時仍有正職工作，僅因當時工作量較少、缺錢，方參與詐騙集團，此經被告陳明在卷（見偵字第1707號卷第115頁、原審卷第146頁），亦難認其有何遊蕩或懶惰成習而犯罪之情；又其僅係詐騙集團之下游成員，負責提領詐騙款項之工作，非居於犯罪組織之主導地位，且其所獲報酬金額尚微，復已坦承犯行，應具悔意，堪信對其施以一般預防之刑罰即足達到制裁及教化之目的，縱再予其機構性保安處分，仍無益於其之再社會化，況其經分別量處如主文欄所示之刑，已足以完全評價及處罰其應負之罪責，倘再予以宣告強制工作，實有悖於比例原則，爰裁量不依組織犯罪防制條例第3條第3項規定宣告強制工作。復說明：被告提領款項1天可獲取6千元報酬等情，業據被告供述在卷（見偵字第1707號卷第115頁、原審卷第93頁），堪認被告實際犯罪所得為6千元，原應依刑法第38條之1第1項前段、第3項規定宣告沒收與追徵其價額，惟考量被告已分別與告訴人等達成和解，並約定賠償告訴人鄭祖筠3萬元、告訴人甲○○6萬元、告訴人乙○○4萬元（已當庭給付5千元），有原審和解筆錄3份及收據各1份在卷可憑（見原審卷第101頁、第105頁頁、第135頁、第155頁），再經本院以電話詢問告訴人丁○○、乙○○及甲○○之母陳秀燕，被告已給付之和解金分別為1萬5千元、1萬元、1萬5千元，有本院公務電話查詢紀錄表在卷可稽（見本院卷第67頁、第69頁），是被告實際賠償金額已逾其犯罪所得；另倘被告未依和解條件履行，告訴人等本可以和解筆錄為執行名義聲請強制執行，如再宣告沒收犯罪所得，有過苛之虞，爰就被告本案之犯罪所得，依刑法第38條之2第3項，不予宣告沒收或追徵；再被告於偵查及原審審理時均供稱：於108年12月2日提領詐騙款項後，伊依「鬍仔」指示將錢交給另1個年輕人等語（見偵字第1701號卷第113頁、原審卷第76頁），顯見被告就本案所提領之贓款均已交付予該集團成員，被告就如附表二所示領得款項顯不具所有權及事實上管領權，自無從宣告沒收；扣案之悠遊卡1張，固為被告於提款時用以搭乘捷運之物，惟此非違禁品，且為日常生活所用之物，單獨存在不具刑法上之非難性，倘予追徵，除另使刑事執行程序開啟之外，對於被告犯罪行為之不法、罪責評價並無影響，復就沒收制度所欲達成之社會防衛目的亦無任何助益，欠缺刑法上之重要性，為符合比例原則，兼顧訴訟經濟，即避免將來執行之困難，認無沒收或追徵之必要，爰依刑法第38條之2第2項規定，不予宣告沒收；至扣案之白色Iphone手機1支，雖為被告所有，但無證據證明與本案犯罪有直接關聯，爰不予沒收之諭知等情，其認事用法尚無不合，量刑亦屬妥適。被告上訴意旨略以：被告於原審已與3位告訴人達成和解，並依約履行賠償，犯後態度良好，且被告家中尚有年邁父母及3位未成年子女需扶養，若入監服刑，家中將頓失經濟支柱，請求給予緩刑云云。按緩刑為法院刑罰權之運用，旨在獎勵自新，祇須合於刑法第74條所定之條件，法院本有自由裁量之職權，關於緩刑之宣告，除應具備一定條件外，並須有可認為以暫不執行刑罰為適當之情形，始得為之。法院行使此項裁量職權時，應受比例原則、平等原則等一般法律原則之支配，但此之所謂比例原則，指法院行使此項職權判斷時，須符合客觀上之適當性、相當性及必要性之價值要求，不得逾越，用以維護刑罰之均衡，而所謂平等原則，非指一律齊頭式之平等待遇，應從實質上加以客觀判斷，對相同之條件事實，始得為相同之處理，倘若條件事實有別，則應本乎正義理念，予以分別處置，禁止恣意為之，俾緩刑宣告之運用，達成客觀上之適當性、相當性與必要性之要求（最高法院99年度台上字第7994號判決意旨參照）。被告前因故意犯罪受有期徒刑以上刑之宣告，執行完畢後，5年內未曾因故意犯罪受有期徒刑以上刑之宣告，雖有本院被告前案紀錄表在卷可稽，且被告於原審審理時與告訴人丁○○、乙○○、甲○○達成和解並依約賠償，詳如前述；然除本案外，被告尚涉犯其他詐欺案件，經臺灣桃園地方檢察署偵查起訴，有本院被告前案記錄表及臺灣桃園地方檢察署109年偵字第24575號起訴書在卷可憑，足見被告無視法律嚴厲禁制，多次為集團性詐欺取財犯行，所犯情節實具相當惡性，若未執行適當刑罰，實無法裨益其再社會化，難期預防及矯正之成效，自不宜宣告緩刑，被告執此提起上訴，並無理由，應予駁回。
據上論斷，應依刑事訴訟法第368條，判決如主文。
本案經檢察官林思吟提起公訴、檢察官黃和村到庭執行職務。
中　　華　　民　　國　　109 　年　　12　　月　　15　　日
                  刑事第九庭    審判長法　官  潘翠雪
                                      法　官  俞秀美
                                      法　官  陳俞婷
以上正本證明與原本無異。
如不服本判決，應於收受送達後20日內向本院提出上訴書狀，其
未敘述上訴之理由者並得於提起上訴後20日內向本院補提理由書
（均須按他造當事人之人數附繕本）「切勿逕送上級法院」。
                                      書記官  陳麗津
中　　華　　民　　國　　109 　年　　12　　月　　15　　日
附錄本案論罪科刑法條：
中華民國刑法第339條之4第1項
犯第339條詐欺罪而有下列情形之一者，處1年以上7年以下有期
徒刑，得併科1百萬元以下罰金：
一、冒用政府機關或公務員名義犯之。
二、三人以上共同犯之。
三、以廣播電視、電子通訊、網際網路或其他媒體等傳播工具，
    對公眾散布而犯之。
　　
組織犯罪防制條例第3條第1項
發起、主持、操縱或指揮犯罪組織者，處3年以上10年以下有期
徒刑，得併科新臺幣1億元以下罰金；參與者，處6月以上5年以
下有期徒刑，得併科新臺幣1千萬元以下罰金。但參與情節輕微
者，得減輕或免除其刑。
　　
洗錢防制法第14條第1項
有第二條各款所列洗錢行為者，處7年以下有期徒刑，併科新臺
幣5百萬元以下罰金。
附表一：
編號 告訴人 　詐　騙　方　式 匯款時間 金額（新臺幣） 匯入銀行名稱與帳號  原審主文欄  1 丁○○ 108年12月2日晚上7時27分許，由詐騙集團成員撥打電話向告訴人丁○○佯稱：因購物網站工作人員作業疏失，導致其交易會重複扣款，需至自動櫃員機操作解除重複扣款之動作云云，致告訴人丁○○陷於錯誤，依詐騙電話指示匯款。 108年12月2 日晚上8時36分許 29,987元 聯邦商業銀行0000000000000000號帳戶 丙○○犯三人以上共同詐欺取財罪，處有期徒刑壹年壹月。  2 乙○○ 108年12月2日晚上8時35分許，由詐騙集團成員撥打電話向告訴人乙○○佯稱：其有一筆帳單每個月需刷800元，共分12期，若有需要可以幫忙解除分期付款云云，致告訴人乙○○陷於錯誤，依詐騙電話指示匯款。 108年12月2 日晚上8時38分許 46,138元 中華郵政股份有限公司帳號00000000000000號帳戶 丙○○犯三人以上共同詐欺取財罪，處有期徒刑壹年壹月。  3 甲○○ 108年12月2日晚上6時58分許，由詐騙集團成員撥打電話向告訴人甲○○佯稱：錢櫃KTV有將其升格為高級VIP，若不需要高級VIP 則要操作自動櫃員機取消扣款云云，致告訴人甲○○陷於錯誤，依詐騙電話指示匯款。 108年12月2 日晚上8、9時許 59,970元 聯邦商業銀行0000000000000000號帳戶 丙○○犯三人以上共同詐欺取財罪，處有期徒刑壹月壹月。 

附表二：
編號   提款時間     提款地點      持用提款卡之帳號 金額（新臺幣） 備註   1 108年12月2日晚上8時41分許 臺北市○○區○○○路0號玉山商業銀行民權分行 聯邦商業銀行0000000000000000號帳戶 20,000元 即臺灣臺北地方檢察署109年度偵字第6100號移送併辦意旨書犯罪事實欄所載之犯罪事實   2 108年12月2日晚上8時42分許 同上 同上 9,000元    3 108年12月2日晚上8時46分許 臺北市○○區○○○路00號臺北民權郵局 中華郵政股份有限公司帳號00000000000000號帳戶 20,000元    4 108年12月2日晚上8時47分許 同上 同上 26,000元    5 108年12月2日晚上9時3分許 臺北市○○區○○○路000號臺北橋郵局 同上 50,000元（逾138元部分與本案無關） 即本案起訴書犯罪事實欄一所載之犯罪事實   6 108年12月2日晚上9時5分許 同上 聯邦商業銀行0000000000000000號帳戶 20,000元    7 108年12月2日晚上9時6分許 同上 同上 10,000元    8 108年12月2日晚上9時31分許 土地銀行北三重分行 聯邦商業銀行0000000000000000號帳戶 20,000元 即臺灣新北地方檢察署109年度偵字第13757號移送併辦意旨書犯罪事實欄所載之犯罪事實   9 108年12月2日晚上9時31分許 同上 同上 20,000元